最　高　行　政　法　院　裁　定
　　　　　　　　　　　　　94年度裁字第00378號
上　訴　人　甲○○
被 上訴 人　高雄市政府
代　表　人　陳其邁
上列當事人間因違反公路法事件，上訴人對於中華民國92年8月
25日高雄高等行政法院92年度簡字第129號判決，提起上訴，本
院裁定如下：
　　主  文
上訴駁回。
上訴審訴訟費用由上訴人負擔。
　　理  由
按對於適用簡易程序之裁判提起上訴或抗告，須經本院許可，且
該許可以訴訟事件所涉及之法律見解具有原則性者為限。行政訴
訟法第235條定有明文。而本件上訴人所有XU-7363號汽車自民國
87年起至因交通違規事件被易處吊銷牌照前1日即91年2月2日止
之汽車燃料使用費共計新台幣（下同）19,627元未繳納，被上訴
人所屬高雄市監理處乃就上訴人欠繳之87年、88年及89年度燃料
使用費合計14,400元及欠繳之90年度燃料使用費4,800元分別寄
發催繳通知書予上訴人，限期命繳納，惟上訴人仍未於限期內繳
納，被上訴人乃以上訴人累欠汽車燃料使用費分別逾限繳日期4
個月以上，其中87年度迄89年度未繳納金額共計14,400元，90
年度計4,800元，依公路法第75條及逾期不繳納汽車燃料使用費
罰鍰基準規定，就上訴人欠繳87年、88年及89年度汽車燃料使用
費部分作成91年9月20日高市汽燃字第899105151號處分書，就欠
繳90年度汽車燃料使用費部分作成同年月日高市汽燃字第904127
966號處分書，分別裁處上訴人3,000元及1,800元罰鍰；上訴人
不服，循序提起訴願及本件訴訟。原審法院則略以：經查上訴人
所有系爭汽車於89年7月6日由訴外人童文星駕駛，因違反道路交
通管理處罰條例第14條第2款規定，經被上訴人所屬交通事件裁
決所填製裁決書裁處罰鍰600元，又因上訴人未於91年1月18日前
繳納罰鍰，亦未於91年2月2日前繳送系爭汽車牌照，高雄市監理
處乃依上述裁決書及同條例第65條第1項第3款之規定易處吊銷，
並逕行註銷上開汽車牌照等情，已經被上訴人陳述甚明，並有該
違反道路交通管理事件裁決書附卷及汽車異動歷史查詢資料附原
處分卷可稽，自堪認定；上訴人主張系爭汽車於88年間即因逾期
未檢驗而被註銷牌照云云，顯有誤會，不足採取。又系爭汽車既
於91年2月3日遭易處吊銷而註銷牌照，則依行為時公路法第27條
及汽車燃料使用費徵收及分配辦法第6條第1項第5款規定，系爭
汽車之燃料使用費即應繳納至註銷牌照前1日即91年2月2日止。
而系爭汽車因自87年至91年2月2日之汽車燃料使用費，共計19,
627元均未繳納，故高雄市監理處乃分別就89年以前欠費計14,4
00元及90年欠費計4,800元予以催繳，分別限上訴人於90年7月3
日以前繳納87年至89年積欠之燃料使用費，暨於91年1月31日以
前繳納積欠之90年燃料使用費，而該等催繳通知書並分別於90
年6月7日及90年11月9日送達上訴人，而上訴人迄今均未繳納等
情，則有系爭汽車稅費現況查詢表1份及送達回執影本2紙附原處
分卷可稽，自堪認定。依行為時公路法第27條及汽車燃料使用費
徵收及分配辦法第6條第1項第5款規定，系爭汽車之燃料使用費
既應繳納至註銷牌照前1日即91年2月2日止，而系爭汽車之燃料
使用費自87年起即未繳納，且經高雄市監理處催繳結果，亦迄未
繳納，是上訴人縱無違反公路法第75條規定之故意，亦有應注意
、能注意而不注意之過失；是被上訴人依公路法第75條規定對上
訴人為裁罰之處分，即屬有據。另按道路交通管理處罰條例第17
條係規定「汽車不依限期參加定期檢驗或臨時檢驗者，處汽車所
有人900元以上1,800元以下罰鍰；逾期1個月以上者並吊扣其牌
照，至檢驗合格後發還，逾期6月以上者，註銷其牌照。經檢驗
不合格之汽車，於1個月內仍未修復並申請覆驗，或覆驗仍不合
格者，吊扣其牌照。」足見汽車有上述規定之情形，主管機關固
可為註銷牌照之處分，然此規定僅係賦予主管機關為註銷牌照處
分之權源，且於主管機關為註銷牌照之處分前，並不生牌照註銷
之效果；加以汽車燃料使用費之徵收，係以汽車有使用公路而有
受益可能性為要件，而汽車於牌照遭註銷前即有使用公路之可能
性，自應繳納燃料使用費。是上訴人以其所有系爭汽車因逾期未
檢驗，已符合道路交通管理處罰條例第17條註銷牌照之規定，自
無庸再繳納燃料使用費，進而爭執本件之罰鍰處分係屬違法云云
，自無可採。從而，原處分洵無違誤，訴願決定予以維持，於法
並無違誤。因而依簡易程序判決駁回上訴人之訴。本院經核原審
判決並無違誤。茲上訴意旨仍執詞略謂上訴人於88年向被上訴人
申請定期審驗時，被上訴人以系爭汽車依法業已吊銷為由依道路
交通管理處罰條例第17條規定當場拒絕審驗，並延至91年2月2日
以前事件爆發才通知吊銷，被上訴人未依法行政，竟將責任推給
上訴人，爰請廢棄原判決，並撤銷訴願決定及原處分等語。本院
經核上訴論旨，旨在以其對法律上見解之歧異，指摘原審判決不
當，然並無所涉及之法律見解具有原則性，揆之首揭規定，其上
訴即不應許可，應予駁回。
依行政訴訟法第249條第1項前段、第104條、民事訴訟法第95條
、第78條，裁定如主文。
中    華    民    國    94    年    3     月    10    日
                  第四庭審判長法  官　徐　樹　海
                              法  官　高　啟　燦
                              法  官　吳　錦　龍
                              法  官　黃　合　文
                              法  官　林  茂  權
以  上  正  本  證  明  與  原  本  無  異
中    華    民    國    94    年    3    月    10     日
　　　　　　　　　　　　　　　書記官　王　褔　瀛
